臺灣臺北地方法院刑事判決
111年度審訴字第2080號
公  訴  人  臺灣臺北地方檢察署檢察官
被      告  林禹彤




上列被告因詐欺案件，經檢察官提起公訴（111年度偵字第16055
、16610、16878、17685號），被告就被訴事實為有罪之陳述，
經告知簡式審判程序之旨，並聽取當事人意見後，本院合議庭裁
定進行簡式審判程序，判決如下：
    主  文
乙○○犯三人以上共同詐欺取財罪，處有期徒刑壹年。
未扣案犯罪所得新臺幣參佰元沒收，於全部或一部不能沒收或不
宜執行沒收時，追徵其價額。
　　犯罪事實及理由
一、本案犯罪事實及證據名稱，除均引用如附件起訴書之記載外
    ，並補充、更正如下：
（一）犯罪事實：
   1、起訴書第2頁犯罪事實一之（二）第1至5行：
      乙○○（乙○○參與詐欺集團違反組織犯罪條例部分，經臺灣
      士林地方法院以111年審金訴字第140號、金訴字第260號
      案件審理中）經友人己○○（Telegram暱稱「陳皓南」，另
      行審結）之招募，參與己○○、丙○○（Telegram暱稱茶裏王
      家庭號、達浪、水龍頭，另行審結）、陳彥彤（另案審理
      ），及真實姓名不詳等人所屬3人以上，以實施詐術為手
      段，具有持續性、牟利性、有結構性組織之詐欺集團（無
      證據證明有未滿18歲之成員），擔任領取詐欺集團使用人
      頭帳戶、提款卡包裹俗稱「取簿手」工作，並約妥每領取
      1件人頭帳戶包裹，報酬為新臺幣（下同）300元，而與己○○、丙○○、陳彥彤，及通訊軟體LINE暱稱「小棠」、Tele
      gram暱稱「小偉」等詐欺集團成員共同意圖為自己不法之
      所有，基於三人以上共同犯詐欺取財，意圖掩飾、隱匿特
      定犯罪所得去向及所在而洗錢之犯意聯絡。　　　
   2、起訴書第3頁犯罪事實一之（二）第1至6行：乙○○依群組
      暱稱「水龍頭」之丙○○指示領取包裹，即於111年3月11日
      13時56分許，搭乘計程車至位於臺北市中山區汀州路附近
      下車，並依指示至位於汀州路129號「統一超商汀洲門市
      」，並依丙○○告知領取包裹行動電話末3碼、領件人姓名
      等資料，領取王筱寧所寄之提款卡包裹後，隨即依指示攜
      至汀洲路1段125號巷口，將該包裹轉交予陳彥彤收取（本
      院另案審理中），陳彥彤將報酬300元交予乙○○收受。
   3、起訴書第3頁犯罪事實一之（二）第7至8行：
　　　陳彥彤收受該人頭帳戶包裹後，即依上手指示，於同日14
      時44分許，搭乘計程車至位於臺北市民生東路2段115巷28
      弄附近，將該人頭帳戶包裹轉交予丙○○後，即由詐欺集團
      成員掌控、使用，並由不明之人將款項匯入庚○○申辦所交
      付郵局帳號帳戶內，而詐欺集團擔任車手成員，即持庚○○
      寄交之提款卡、密碼資料跨行提領出，製造金流斷點，以
      此方式迂迴層轉而掩飾、隱匿詐欺犯罪所得之所在及去向
      。
（二）證據名稱：
   1、被告乙○○於本院準備程序、審判期日之自白（本院卷第
　    188、196頁）。
   2、證人即同案被告丙○○、己○○於本院準備程序、審判期日之
      陳述（本院卷第69至73、75至83、95至99、101至113頁）
      。
   3、證人即告訴人庚○○警詢時之指訴（第16055號偵查卷第41
      至43頁），及告訴人庚○○與詐欺集團通訊軟體LINE暱稱「
      小棠」之對話文字訊息、郵政存簿儲金簿、玉山銀行活期
      儲蓄存款帳戶正面、內頁明細、交貨便寄件訊息翻拍照片
      、統一超商股份有限公司代收款專用繳款證明（顧客聯）
      、玉山銀行通知臺幣帳戶金額異動通知簡訊截圖、中華郵
      政彙總登摺明細、寄交本案存摺之7-ELEVEN貨態查詢系統
      查詢代碼、貨態追蹤紀錄（第16055號偵查卷第45頁背面
      至75頁）。
   4、內政部警政署反詐騙諮詢專線紀錄表（第16055號偵查卷
      第45頁）。 
二、論罪：
（一）核被告乙○○所為，係犯刑法第339條之4第1項第2款之三人
      以上共同詐欺取財罪、洗錢防制法第14條第1項之洗錢罪
      。公訴意旨就所犯法條欄部分，雖未記載被告所為並違反
      洗錢防制法第14條第1項之洗錢罪之規定，然於犯罪事實
      欄一（二）部分敘明被告乙○○、己○○、丙○○、暱稱「小偉
      」等人共同意圖為自己不法所有，基於詐欺取財、洗錢之
      犯意聯絡，被告乙○○依指示將所領取人頭帳戶包裹轉交予
      陳彥彤，陳彥彤亦依指示轉交出，由詐欺集團掌控作為收
      取、提領詐欺犯行所得贓款之帳戶等語，顯已就洗錢防制
      法第14條第1項一般洗錢罪之規定起訴，且與起訴之加重
      詐欺取財罪間具有想像競合裁判上一罪之關係，並經踐行
      告知程序諭知本件犯行應適用上開法條（本院卷第188、1
      91頁），自得就此部分併予審理。　　
（二）共犯關係：
　　　按共同實行犯罪行為之人，在共同意思範圍以內，各自分
      擔犯罪行為之一部，彼此協力、相互補充以達其犯罪之目
      的者，即應對於全部所發生之結果，共同負責，故不以實
      際參與犯罪構成要件行為或參與每一階段之犯罪行為為必
      要。又共同正犯之意思聯絡，原不以數人間直接發生者為
      限，即有間接之聯絡者，亦包括在內（最高法院107年度
      台上字第4444號裁判意旨參照）。而詐欺集團成員彼此間
      ，雖因分工不同，未必均認識或確知彼此參與分工細節，
      然既各自參與詐騙集團取得被害人財物全部犯罪計劃之一
      部分行為，相互利用，以共同達成不法所有之犯罪目的，
      未逾越合同意思之範圍，自應共負其責。查被告乙○○經被
      告己○○之招募加入詐欺集團，負責領取供詐欺集團詐欺犯
      行使用之人頭帳戶、提款卡包裹，並依指示轉交出，且詐
      欺集團取得人頭帳戶帳號資料，進行詐騙，指示將款項匯
      入該人頭帳戶，並由詐欺集團中擔任提領詐欺所得贓款之
      車手成員提領出，並轉交款項等分工方式，可徵被告乙○○
      亦分擔犯罪行為之一部以達犯罪目的，依上開說明，應論
      以共同正犯。　
（三）想像競合犯：　　
　　　被告乙○○以一行為侵害上開2罪名，為想像競合犯，依刑
      法第55條規定，從一重論以刑法第339條之4第1項第2款之
      三人以上共同詐欺取財罪。
（四）量刑時審酌減輕事由部分：
　　　按想像競合犯之處斷刑，本質上係「刑之合併」。其所謂
      從一重處斷，乃將想像競合犯組成之評價上數罪，合併為
      科刑一罪，其所對應之刑罰，亦合併其評價上數罪之數法
      定刑，而為一個處斷刑。易言之，想像競合犯侵害數法益
      者皆成立犯罪，論罪時必須輕、重罪併舉論述，同時宣告
      所犯各罪名，包括各罪有無加重、減免其刑之情形，亦應
      說明論列，量刑時併衡酌輕罪部分量刑事由，評價始為充
      足，然後依刑法第55條前段規定「從一重處斷」，非謂對
      於其餘各罪可置而不論。因此，法院決定處斷刑時，雖以
      其中最重罪名之法定刑，做為裁量之準據，惟於裁量其輕
      重時，仍應將輕罪合併評價在內（最高法院108年度台上
      字第4405、4408號判決意旨參照）。又犯前二條之罪，在
      偵查或審判中自白者，減輕其刑，洗錢防制法第16條第2
      項亦定有明文。查被告乙○○犯後於偵查及本院審理中，均
      坦承犯行，即已自白洗錢犯行，原應依上開規定減輕其刑
      ，惟依前揭罪數說明，被告乙○○所犯一般洗錢罪屬想像競
      合犯其中之輕罪，就本件犯行係從一重之三人以上共同詐
      欺取財罪論處，就想像競合輕罪得減刑部分，依上開說明
      ，於後述依刑法第57條量刑時一併衡酌該部分減輕其刑事
      由，附此說明。　　　
三、科刑：
　　爰以行為人之責任為基礎，審酌被告正值青年，竟不思以正
    途賺取所需財物，竟圖小利參與詐欺集團，擔任提領人頭帳
    戶包裹，轉交集團成員供詐欺犯行使用，所為助長詐欺、洗
    錢犯行，並危害社會治安，亦製造金流斷點，掩飾詐欺集團
    不法所得之去向，致犯罪偵查之困難，應予非難，並考量被
    告犯後坦承犯行，核與洗錢防制法第16條第2項自白減刑規
    定相符之情，兼衡其在詐欺集團中擔任之角色、分工手法、
    不法利得，及被告所陳之智識程度、家庭經濟、生活狀況等
    一切情狀，量處如主文所示之刑。
四、沒收：
　　按犯罪所得，屬於犯罪行為人者，沒收之，於全部或一部不
    能沒收，或不宜執行沒收時，追徵其價額，刑法第38條之1
    第1項前段、第3項分別定有明文。查被告乙○○領取本件人頭
    帳戶包裹後轉交陳彥彤，並收受報酬300元部分，業據被告
    陳述在卷（本院卷第196頁），核與證人即共犯陳彥彤陳述
    相符（第16055號偵查卷第27頁），可徵被告所為上開犯行
    確有犯罪所得300元，且未扣案，應依上開規定諭知沒收及
    追徵。另被告乙○○所領得提款卡1張，業經被告乙○○轉交予
    另案被告陳彥彤再轉交本件詐欺集團不詳成員，被告
    對此並無事實上之處分權限，依據上開說明，爰不予宣告沒
    收或追徵，併此敘明。 
據上論斷，應依刑事訴訟法第273條之1第1項、第310條之2、第2
99條第1項、第454條，判決如主文。
本案經檢察官黃則儒提起公訴，檢察官王巧玲到庭執行職務。
中　　華　　民　　國　　111 　年　　12　　月　　12　　日
　　　　　　　　　刑事第二十一庭法　官  程克琳　
上正本證明與原本無異。 
如不服本判決應於收受送達後20日內向本院提出上訴書狀，並應
敘述具體理由；其未敘述上訴理由者，應於上訴期間屆滿後20日
內向本院補提理由書（均須按他造當事人之人數附繕本）「切勿
逕送上級法院」。告訴人或被害人如對於本判決不服者，應具備
理由請求檢察官上訴，其上訴期間之計算係以檢察官收受判決正
本之日期為準。
　　　　　　　　　　　　　　　　書記官  林志忠　
中　　華　　民　　國　　111 　年　　12　　月　　12　　日
附錄本案論罪科刑法條
洗錢防制法第14條：
有第二條各款所列洗錢行為者，處七年以下有期徒刑，併科新臺
幣五百萬元以下罰金。
前項之未遂犯罰之。
前二項情形，不得科以超過其特定犯罪所定最重本刑之刑。
刑法第339條之4：
犯第三百三十九條詐欺罪而有下列情形之一者，處一年以上七年
以下有期徒刑，得併科一百萬元以下罰金：
一、冒用政府機關或公務員名義犯之。
二、三人以上共同犯之。
三、以廣播電視、電子通訊、網際網路或其他媒體等傳播工具，
    對公眾散布而犯之。
前項之未遂犯罰之。
附件
臺灣臺北地方檢察署檢察官起訴書
                                    111年度偵字第16055號
                                   第16610號
                                   第16878號
                                    第17685號
    被　　　告  丙○○　男　20歲（民國00年0月0日生）
　　　　　　　　　　　　住○○市○○區○○街000巷00弄0○
　　　　　　　　　　　　　0號5樓
　　　　　　　　　　　　國民身分證統一編號：Z000000000號
    選任辯護人　吳忠德律師
    被      告　己○○　男　20歲（民國00年00月00日生）
　　　　　　　　　　　　住○○市○○區○○路0號2樓
　　　　　　　　　　　　國民身分證統一編號：Z000000000號
　　　　　    　乙○○　女　19歲（民國00年0月00日生）
　　　　　　　　　　　　住○○市○○區○○街000巷0弄00號                           5樓
　　　　　　　　　　　　居基隆市○○區○○街000○0號5樓
　　　　　　　　　　　　國民身分證統一編號：Z000000000號
上列被告等因詐欺等案件，已經偵查終結，認應提起公訴，茲將
犯罪事實及證據並所犯法條分敘如下：
　　　　犯罪事實
一、丙○○、己○○、乙○○於民國111年3月間加入不詳之詐欺集團，
    為下列行為：
(一)己○○與通訊軟體Telegram暱稱「Money」、「小涵」等不詳
    詐欺集團成員，共同意圖為自己不法之所有，基於詐欺取財
    、洗錢之犯意聯絡，先由己○○於民國111年3月初某日，招募
    陳彥彤加入所屬詐欺集團擔任車手，再由該詐欺集團之不詳
    成員，於同年3月6日13時許，喬裝台北富邦商業銀行客服人
    員「小涵」，以電話向戊○○佯稱「銀行帳戶誤設為公開狀態
    ，必須操作ATM轉帳才能確保帳戶安全」云云，致戊○○陷於
    錯誤，於同日14時41分許起，依指示將新臺幣(下同)29,997
    元、29,985元，分別匯入該詐欺集團所掌控第一商業銀行新
    化分行帳號00000000000號(戶名：標宥祺）之帳戶(下稱第
    一銀行人頭帳戶)後，「Money」旋即在臺北市公館汀州路某
    50嵐飲料店前，將第一銀行人頭帳戶之提款卡交予陳彥彤(
    所涉詐欺等罪嫌，本署另以111年度偵字第16054號追加起訴
    )，並指示陳彥彤前往臺北市○○區○○○路0段000巷00號統一超
    商羅館門市之自動提款機提領贓款，嗣於同日15時12分至15
    分許，陳彥彤持第一銀行人頭帳戶之提款卡，在該門市內之
    自動櫃員機將戊○○遭詐欺而存入第一銀行人頭帳戶之款項提
    出，即返回上揭50嵐飲料店前，將贓款及第一銀行人頭帳戶
    之提款卡上繳予「Money」，渠等以此方式掩飾特定犯罪所
    得之本質、來源及去向，確保該詐欺集團取得詐騙款項。(1
    11偵16610案)
(二)己○○、丙○○與Telegram暱稱「小偉」、LINE暱稱「小棠」等
    不詳詐欺集團成員，共同意圖為自己不法之所有，基於詐欺
    取財、洗錢之犯意聯絡，由己○○介紹乙○○及陳彥彤(所涉詐
    欺罪嫌，業經本署以111年度偵字第16052號追加起訴)擔任
    該詐欺集團車手，另由「小棠」在臉書社團張貼徵求家庭代
    工之詐騙廣告，誘使不特定被害人提供金融帳戶之提款卡，
    嗣庚○○上網瀏覽臉書上開廣告而陷於錯誤，依指示於同年3
    月9日15時44分許，至高雄市○○區○○路00號之統一超商華輝
    門市，將其申辦之玉山商業銀行楠梓分行帳號000000000000
    0號(下稱玉山銀行帳戶）、中華郵政樹林三多郵局帳號0000
    0000000000號(下稱郵局帳戶)2帳戶之提款卡各1張，依指示
    寄至臺北市○○區○○路0段000號之統一超商汀州門市，並將提
    款卡密碼以LINE告知「小棠」後，乙○○、陳彥彤及丙○○即在
    Telegram「3/4領包」群組內接獲領取包裹之指示，111年3
    月11日13時56分許，乙○○前往統一超商汀州門市領出庚○○所
    寄之提款卡包裹，將該包裹攜至汀州路1段125巷口交予陳彥
    彤，同日14時44分許，陳彥彤再將該包裹攜至臺北市民生東
    路2段115巷28弄附近交予Telegram暱稱「達浪」之丙○○，丙○○收到提款卡包裹後，即發放報酬予陳彥彤，並將乙○○之報
    酬交由陳彥彤轉交。同年3月12日，庚○○名下之前揭玉山銀
    行帳戶及郵局帳戶即遭該詐欺集團作為收取、提領贓款之帳
    戶。(111偵16055、16878案)
(三)己○○與「葉宏佑」、「黃炳樺」等真實姓名年籍不詳之詐欺
    集團成員，共同意圖為自己不法之所有，基於詐欺取財、洗
    錢之犯意聯絡，先由不詳之詐欺集團成員對甲○○、丁○○施以
    如附表所示之詐欺手段，致甲○○、丁○○陷於錯誤，依指示於
    如附表所示匯款時間，將如附表所示金額匯入該詐欺集團所
    掌控之中華郵政仁武台塑郵局帳號00000000000000號帳戶(
    戶名：李秝葳，下稱郵局人頭帳戶)，而己○○在臺北市大安
    區某巷內，向「葉宏佑」收取前開郵局人頭帳戶之提款卡及
    密碼，前往如附表所示提領地點，將如附表所示提領金額從
    自動櫃員機領出後，將贓款及郵局人頭帳戶提款卡上繳「葉
    宏佑」，再由「葉宏佑」在臺北市大安區成功國宅某暗巷內
    ，將贓款上繳予「黃炳樺」，以此方式掩飾特定犯罪所得之
    本質、來源及去向，確保該詐欺集團取得詐騙款項。(111偵
    17685案)
二、案經庚○○、戊○○訴由臺北市政府警察局中正第二分局；甲○○
    、丁○○訴由臺北市政府警察局大安分局報告偵辦。
　　　　證據並所犯法條
一、證據清單及待證事實：
(一)犯罪事實一(一)部分
編號 證據名稱 待證事實 1 被告己○○於警詢及偵查中之供述 坦承認識另案被告陳彥彤之事實。 2 另案被告陳彥彤於警詢之供述 其經由被告己○○介紹加入被告己○○及Telegram暱稱「Money」所屬詐欺集團擔任車手，被告己○○在該詐欺集團擔任車手及收水。 3 告訴人戊○○於警詢之指訴、郵局帳戶交易明細、中國信託銀行自動化交易成功證明、監視錄影翻拍畫面 1.證明告訴人戊○○遭詐欺集團詐騙後，將款項存入第一銀行人頭帳戶之事實。 2.證明陳彥彤依被告己○○、「Money」所屬詐欺集團之指示，持第一銀行人頭帳戶之提款卡，將告訴人戊○○存入該人頭帳戶之贓款提出之事實。 4 本署檢察官111年度偵字第16054號追加起訴書 證明被告己○○與另案被告陳彥彤間有犯意聯絡及行為分擔之事實。 

(二)犯罪事實一(二)部分
編號 證據名稱 待證事實 1 被告丙○○於警詢及偵查中之供述 1.坦承其在通訊軟體Telegram之暱稱為「達浪」、「水龍頭」、「茶裏王家庭號」。 2.坦承於111年3月11日14時44分至47分許，向另案被告陳彥彤收取被告乙○○轉交之提款卡包裹。 3.坦承收到包裹後，即先確認提款卡可否使用，確認可用之提款卡先放在住處備用，之後「小偉」會在群組中指示提款卡之交付對象，嗣車手以包裹內之提款卡提領款項，其就可賺取所提領金額3.5%為報酬。 4.坦承招募被告己○○、乙○○及陳彥彤加入詐欺集團擔任取簿(提款卡)領包裹工作。 5.證明被告乙○○及陳彥彤均經被告己○○介紹而加入詐欺集團，其於招募被告己○○、乙○○及陳彥彤時，均有告知工作內容為領取提款卡包裏，及領取每個包裹之報酬為500元。 6.證明被告己○○、乙○○及陳彥彤，因「小偉」要求須確認包裹內提款卡之張數，均會將包裹打開，故渠等均知包裹內容係提款卡之事實。 2 被告己○○於警詢及偵查中之供述 1.坦承經由Telegram暱稱「茶裹王家庭號」之被告丙○○介紹加入詐欺集團，負責領包裹工作，之後亦擔任該詐欺集團提款車手。 2.坦承介紹被告乙○○加入Telegram暱稱「小偉」詐欺集團擔任取簿手。 3 被告乙○○於警詢之供述 坦承經被告己○○介紹領包裹工作，並於111年3月11日依Telegram暱稱「水龍頭」之指示，前往統一超商汀州門市領取包裹後，將包裹交予另案被告陳彥彤以賺取報酬。 4 另案被告陳彥彤於警詢之供述 1.證明被告乙○○係由Telegram「3/4領包」群組內暱稱「達浪」之人指派工作之事實。 2.證明向被告乙○○收取包裹，並支付被告乙○○每個包裹300元報酬之事實。 3.證明被告丙○○向其收取被告乙○○所領取之提款卡包裹之事實。 5 統一超商汀州門市之監視錄影翻拍畫面、7-ELEVEN貨態查詢系統 證明被告乙○○於111年3月11日13時56分，前往超商領取告訴人庚○○所寄提款卡包裹之事實。 6 臺灣雲林地方檢察署檢察官111年度偵字第4416號不起訴處分書 證明被告乙○○、丙○○等人領取告訴人庚○○寄出之提款卡包裹後，庚○○名下之玉山銀行、郵局等帳戶即遭詐欺集團所持有，並充作被害人邱祺祺、簡豐益遭詐騙後匯入款項之收款帳戶。 

(三)犯罪事實一(三)部分
編號 證據名稱 待證事實 1 被告己○○於警詢及偵查中之供述 1.坦承於附表所示提領時間、地點，提領如附表所示金額。 2.坦承擔任車手之報酬為每領10萬元可得2000元。 2 告訴人甲○○、丁○○於警詢之指訴 證明係遭詐騙，始將款項匯入郵局人頭帳戶之事實。 3 仁武台塑郵局交易明細表 證明告訴人甲○○、丁○○遭詐騙將款項匯入該郵局人頭帳戶後，旋即遭被告己○○提領一空之事實。 4 超商監視錄影翻拍畫面 證明被告己○○持郵局人頭帳戶之提款卡，在如附表所示時間地點，提領贓款之事實。 

二、犯罪事實一(一)部分，核被告己○○所為，係犯刑法第339條
    之4第1項第2款加重詐欺取財、洗錢防制法第14條第1項洗錢
    等罪嫌，其係一行為觸犯數罪名，請從一重論以加重詐欺取
    財罪嫌，其與陳彥彤、「Money」及其他佯裝台北富邦銀行
    客服人員「小涵」之不詳詐欺集團成員等，有犯意聯絡及行
    為分擔，請論以共同正犯。犯罪事實一(二)部分，核被告己○○、乙○○、丙○○所為，均係犯刑法第339條之4第1項第2款加
    重詐欺取財罪嫌，渠等與陳彥彤、「小偉」及其他佯裝家庭
    代工客服人員「小棠」之不詳詐欺集團成員等，有犯意聯絡
    及行為分擔，請論以共同正犯。犯罪事實一(三)部分，核被
    告己○○所為，係犯刑法第339條之4第1項第2款加重詐欺取財
    、洗錢防制法第14條第1項洗錢等罪嫌，被告己○○以一行為
    觸犯數罪名，請從一重論以加重詐欺取財罪嫌，其與「葉宏
    佑」、「黃炳樺」及其他不詳詐欺集團成員間，有犯意聯絡
    及行為分擔，請以共同正犯論。另被告己○○於前開3罪間，
    犯意各別，行為互殊，請予分論併罰。至被告己○○、乙○○、
    丙○○所獲取之犯罪所得，請依刑法第38條之1第1項本文規定
    宣告沒收之，於全部或一部不能沒收或不宜執行沒收時，請
    依同條第3項之規定，追徵其價額。
三、依刑事訴訟法第251條第1項提起公訴。
中　　華　　民　　國　 111　　年　　7 　　月　　29　　日
               檢  察  官    黃則儒
本件正本證明與原本無異
中　　華　　民　　國　 111　　年　　8 　　月　　16　　日
  　　　　　　　　　　　　書　記　官    劉冠汝
附錄本案所犯法條全文
中華民國刑法第339條之4
犯第 339 條詐欺罪而有下列情形之一者，處 1 年以上 7 年以
下有期徒刑，得併科 1 百萬元以下罰金：
一、冒用政府機關或公務員名義犯之。
二、三人以上共同犯之。
三、以廣播電視、電子通訊、網際網路或其他媒體等傳播工具，
    對公眾散布而犯之。
前項之未遂犯罰之。
洗錢防制法第14條
有第二條各款所列洗錢行為者，處 7 年以下有期徒刑，併科新
臺幣 5 百萬元以下罰金。
前項之未遂犯罰之。
前二項情形，不得科以超過其特定犯罪所定最重本刑之刑。

附表：
編號 告訴人 詐欺手段 匯款時間及匯款金額(新臺幣) 匯入帳戶 提領地點 提領時間及提領金額(新臺幣) 1 甲○○ 於111年3月14日21時22入許，佯裝Dokkan夜間植物酵素之客服人員，撥打電話向甲○○佯稱：網路購物帳戶誤設為自動扣款，須依指示解除設定云云。 111年3月16日17時11分許，將50,001元(含匯費15元)匯入右列帳戶。 仁武台塑郵局帳號00000000000000號(戶名：李秝葳)帳戶 臺北市○○區○○○路0段000號全家便利商店和復店內之自動櫃員機 111年3月16日17時17、18分許，提領20,005元各1次，合計提領40,010元。    111年3月16日17時16分許，將50,001元(含匯費15元)匯入右列帳戶。  臺北市○○區○○○路0段000號統一超商科技站門市之自動櫃員機 111年3月16日17時23、24、25分許，提領20,005元各1次，合計提領60,015元。    2 丁○○ 於111年3月12日20時16分許，佯裝HITO商店客服人員，撥打電話向丁○○佯稱：網路購物帳戶誤設為高級會員，導致扣款，須依指示操作解除云云。 111年3月16日17時39分許，將12,345元匯入右列帳戶。